臺灣花蓮地方法院刑事判決　　　　　　96年度交簡上字第19號
上　訴　人　臺灣花蓮地方法院檢察署檢察官
被　　　告　乙○○
上列上訴人因被告犯過失傷害案件，不服本院花蓮簡易庭中華民
國96年4月19日96年度花交簡字第153號之第一審判決（聲請簡易
判決處刑書案號： 96年度偵字第755號），提起上訴，本院管轄
之第二審合議庭判決如下︰
    主  文
原判決撤銷。
乙○○因過失傷害人，處拘役肆拾日，如易科罰金，以新台幣壹
仟元折算壹日，減為拘役貳拾日，如易科罰金，以新台幣壹仟元
折算壹日。緩刑貳年。
    事  實
一、乙○○於民國95年11月19日晚上7時15分許，駕駛車牌號碼9
    893-FM號自小客車，沿花蓮縣花蓮市○○○○路由北向南方
    向行駛，行經該路與中央路交叉口欲右轉新生橋時，原應注
    意車前狀況，並隨時採取必要之安全措施及轉彎車應讓直行
    車先行，而當時為陰天的晚上、該路段夜間有照明、路面乾
    燥、無缺陷、視線良好、無障礙物，並無不能注意之情事，
    竟疏未注意車前狀況及其為轉彎車應讓直行車先行，致與甲
    ○○（無照駕駛）所騎乘，自花蓮縣新城鄉嘉新村由東往西
    方向行駛，欲經新生橋往花蓮市○○路直行之車牌號碼AQ5-
    625 號重型機車發生碰撞，使甲○○人車倒地，受有頭部外
    傷併腦挫傷、顏面多處挫傷及擦傷、右側顏面瘀傷、肢體多
    處瘀傷等傷害。乙○○見狀，立即打電話報警，對於未發覺
    之犯罪向警方自首而接受裁判。
二、案經甲○○訴由花蓮縣警察局新城分局報請臺灣花蓮地方法
    院檢察署檢察官偵查後聲請簡易判決處刑。
    理  由
一、上揭犯罪事實，業據被告乙○○迭於警詢及本院審理時坦承
    不諱，核與告訴人甲○○及證人余永慶於警詢、偵查中所指
    訴及證述之情節相符（被告及檢察官均同意告訴人及證人余
    永慶於警詢之陳述作為證據，本院審酌其等陳述作成之狀況
    ，並無有受外力不當干擾之情形，故認為適當，依刑事訴訟
    法第159條之5第 1項之規定，均有證據能力），並有道路交
    通事故調查報告表(一)、(二) 各乙份、道路交通事故現場圖1張
    、現場照片13幀及診斷證明書 2張附卷可證，是被告之自白
    核與事實相符，應可採信。
二、按汽車行駛時，駕駛人應注意車前狀況及兩車併行之間隔，
    並隨時採取必要之安全措施。又轉彎車應讓直行車先行。道
    路交通安全規則第94條第3項、第102條第1項第7款分別定有
    明文。被告駕駛汽車行駛於道路上，自應負此駕駛人應盡之
    注意義務，而依前開道路交通事故調查報告表所載，案發當
    時天候陰，且係夜間有照明，路面乾燥、無缺陷、視距良好
    、無障礙物，而無不能注意之情事，被告竟疏未注意車前狀
    況，亦未讓直行車先行，肇致上開事故，其有過失甚明。再
    告訴人受傷之結果確係肇因於該車禍，故被告之過失行為與
    告訴人受傷之結果間具有相當因果關係。本案事證業已明確
    ，被告過失傷害之犯行，堪以認定，應予依法論科。
三、核被告所為，係犯刑法第284條第1項前段之過失傷害罪。又
    被告於案發後，親自打電話報警，對於未發覺之罪向員警自
    首而接受裁判乙節，業據被告於警詢時供述甚明，並有道路
    交通事故肇事人自首情形紀錄表乙紙在卷可參，依刑法第62
    條前段之規定，減輕其刑。爰審酌被告過失之程度、告訴人
    無照駕駛及其因本件車禍所受之傷害，被告事後已與告訴人
    達成和解，有和解書乙份在卷可參，及被告犯後坦承犯行，
    態度良好等一切情狀，量處如主文第二項所示之刑，並諭知
    易科罰金之折算標準。再者，本件被告犯罪時間在96年4 月
    24日以前，所犯合於中華民國96年罪犯減刑條例第2條第1項
    第 3款之規定，爰減其宣告刑2分之1，並諭知減刑後易科罰
    金之折算標準。
四、檢察官循告訴人之請求，以被告事後對告訴人未予聞問，原
    審量刑過輕為由，提起上訴，固非無見。然被告業與告訴人
    達成和解，已如前述，是檢察官以被告事後對告訴人未予聞
    問，而請求撤銷改判，已無理由。惟原審漏未審酌被告自首
    之情狀，而未依刑法第62條前段之規定，予以減輕其刑，復
    未及適用上開減刑條例之規定，而未予減刑，均有未洽，自
    應由本院將原判決撤銷改判之。
五、末查，被告未曾受有期徒刑以上刑之宣告，此有臺灣高等法
    院被告前案紀錄表乙紙在卷可按，其一時疏忽致罹刑章，事
    後業與告訴人達成和解，足見其經此偵審之教訓，已知所警
    惕，而無再犯之虞，本院認前開對被告所宣告之刑，以暫不
    執行為適當，爰宣告緩刑2年，以啟自新。
據上論斷，應依刑事訴訟法第455條之1第1項、第3項、第369 條
第1項前段、第364條、第299條第1項前段，刑法第284條第1項前
段、第62條前段、第41條第 1項前段、第74條第1項第1款，刑法
施行法第1條之1，中華民國96年罪犯減刑條例第2條第 1項第3款
、第7條，判決如主文。
本案經檢察官許梨雯到庭執行職務。
中　　華　　民　　國　　96　　年　　9 　　月　　27　　日
                  刑事第三庭審判長法  官  李世華
                                  法  官  許乃文
                                  法  官  張嘉芬
上列正本證明與原本無異。
本件不得上訴。
中　　華　　民　　國　　96　　年　　9 　　月　　27　　日
  　　　　　　　　　　　　　　　　書記官
附錄本判決論罪之法律條文：
中華民國刑法第284條第1項：
（過失傷害罪）
因過失傷害人者，處 6 月以下有期徒刑、拘役或 5 百元以下罰
金，致重傷者，處1年以下有期徒刑、拘役或5百元以下罰金。
